# 减免的社会保险费是政府补助吗

提问人：wen.2221 时间：2010-10-11 14:03:43
减免的社会保险费是政府补助吗 政府补助准则讲到政府补助规范的是政府补助，而政府补助准则讲解提到，政府补助主要有二个特征：一是无偿性；二是直接取得货币性资产或非货币性资产。不涉及资产直接转移的经济支持不属于政府补助准则规范的政府补助。
本公司有下属子公司欠缴社会保险费，今年政府给予了减免，子公司填列在利润表的政补助栏内，我按准则理解，此应该是政府对企业的债务豁免，应不属于政府补助。理解对么？ 收藏 分享

回答人：chenyiwei
基本上可以这样理解。但最终对净利润和净资产的影响与按照政府补助准则处理是一致的。